臺灣嘉義地方法院民事判決
110年度嘉簡字第907號
原      告  明台產物保險股份有限公司

法定代理人  長瀬耕一
訴訟代理人  莊喬能  
被      告  莊詠丞  

上列當事人間請求損害賠償事件，本院於民國111年3月18日言詞
辯論終結，判決如下：
    主      文
被告應給付原告新臺幣1,000,150元，及自民國110年11月19日起
至清償日止，按週年利率百分之5計算之利息。
訴訟費用新臺幣13,999元由被告負擔。
本判決得假執行。
    事實及理由
一、被告經合法通知，未於言詞辯論期日到場，核無民事訴訟法
    第386條所列各款情形，爰依原告之聲請，由其一造辯論而
    為判決。
二、原告主張：被告駕駛車牌號碼000-0000號自用小客貨車，於
    民國109年7月17日22時32分許，行經嘉義縣太保市高鐵西路
    與縣168線路口附近，因變換車道時未注意車前狀況之過失
    ，致原告所承保之被保險人蘇宏聿所有並由其駕駛之牌照號
    碼BAL-8988號自用小客車（下稱系爭車輛），系爭車輛為10
    4年4月出廠，新車價為新臺幣（下同）282萬元，108年8月
    投保時承保金額為1,339,000元，109年7月17日發生車禍時
    因車輛嚴重毁損，僅外觀可見零件受損費用估價金額即高達
    1,092,893元以上，尚不含維修工資及拆修後内部零件受損
    可能追加之金額，顯有修復費用過鉅而屬回復原狀顯有重大
    困難之程度，因此保戶選擇將車輛向監理站報廢，而原告已
    依保險契約賠付被保險人保險金共計1,138,150元【計算式
    ：1,339,000元（保額）×0.85（月折舊率）＝1,138,150元】
    ，又本件車輛殘值經標售138,000元，為此向被告請求之金
    額為1,000,150元（計算式：1,138,150－138,000＝1,000,150
    )。此項損害係肇因於被告駕駛過失所致，依法被告自應負
    賠償之責，爰依保險代位及侵權行為之法律關係，提起本件
    訴訟等語。並聲明：㈠被告應給付原告1,000,150元，及自起
    訴狀繕本送達翌日起至清償日止，按週年利率5%計算之利息
    。㈡原告願供擔保請准予宣告假執行。
三、被告未於言詞辯論期日到場，亦未提出書狀作何聲明或陳述
    。
四、得心證之理由： 
　㈠按因故意或過失，不法侵害他人之權利者，負損害賠償責任
    ；汽車、機車或其他非依軌道行駛之動力車輛，在使用中加
    損害於他人者，駕駛人應賠償因此所生之損害，民法第184
    條第1項前段、第191條之2前段分別定有明文。又按汽車行
    駛時駕駛人應注意車前狀況及兩車並行之間隔，並隨時採取
    必要之安全措施；變換車道時，應讓直行車先行，並注意安
    全距離，道路交通安全規則第94條第3項、第99條第1項第3
    款分別定有明文。原告主張因被告過失駕駛行為，致原告承
    保之系爭車輛受損之事實，業據其提出與所述相符之行車執
    照影本、汽車保險單、保單明細資訊、保險單條款、估價單
    、車輛異動登記書、汽車新領牌照登記書、汽車險賠款同意
    書、報廢車輛買賣契約書、車損照片等件為證，並有嘉義警
    察局水上分局檢送之道路交通事故現場圖、道路交通事故調
    查報告表㈠㈡、談話紀錄表、現場照片在卷可稽，而被告已於
    相當時期受合法通知，未於言詞辯論期日到場，亦未提出書
    狀作何聲明或陳述，依民事訴訟法第436條第2項、第280條
    第3項準用第1項規定，視同被告自認原告主張之事實為真實
    。參諸訴外人蘇宏聿於警詢時陳稱：我當時駕駛BAL-8988自
    小客車由北往南行駛高鐵西路直行，我不記得我行駛在哪一
    個車道，我行駛到接近路口時看到前方號誌為紅燈，我前方
    沒有車輛，我行駛在我的車道減速要停等紅燈，我不確定當
    時我是不是已經停等了，我的車輛後方突然遭碰撞，我下車
    查看才知道與ACL-7835汽車發生交通事故等語，被告於警詢
    陳稱：我當時駕駛ACL-7835自用小客貨車北往南行駛高鐵西
    路左邊數來第三車道直行，快接近路口時我見前方路口為紅
    燈，因我前方有一輛車所以我要向左變換車道至左邊第二車
    道準備停等紅燈，我就突然撞到東西，撞到東西後我就失控
    翻車，下車查看才知道我與BAL-8988小客車發生車禍等語，
    足見被告駕車變換車道時，疏未注意車前狀況，致與系爭車
    輛發生碰撞，顯有過失，且被告之過失行為與系爭車輛受損
    害間，具有相當因果關係，被告自應負侵權行為損害賠償責
    任。
　㈡按被保險人因保險人應負保險責任之損失發生，而對於第三
    人有損失賠償請求權者，保險人得於給付賠償金額後，代位
    行使被保險人對於第三人之請求權，但其所請求之數額，以
    不逾賠償金額為限，保險法第53條第1項定有明文。次按不
    法毀損他人之物者，被害人得請求賠償其物因毀損所減少之
    價額；負損害賠償責任者，除法律另有規定或契約另有訂定
    外，應回復他方損害發生前之原狀；損害賠償，除法律另有
    規定或契約另有訂定外，應以填補債權人所受損害及所失利
    益為限，民法第196條、第213條第1項、第216條第1項分別
    定有明文。系爭車輛受損情形嚴重，有現場照片在卷可參，
    原告委請修車廠預估修理費用其中之零件費用為1,092,893
    元（工資、烤漆費用部分未估價），有中華賓士汽車股份有
    限公司嘉義廠估價單在卷可稽，參照系爭車輛車禍前之殘值
    （詳後述），以修復方式回復原狀，顯不經濟，依此，合理
    推知系爭車輛如果實際維修，維修費用甚鉅，且維修後駕駛
    亦不安全，並無修復之價值，應以金錢賠償為當，再參以系
    爭車輛係於104年4月出廠，有車籍資料在卷可稽，經本院委
    請台灣區汽車修理工業同業公會鑑定系爭車輛於109年7月之
    價值，其函覆結果為：「該車車號000-0000於2015年4月份
    出廠，廠牌MERCEDES-BENZ、型式：C400 4MATIC、排氣量29
    96CC，該系爭車於2020年7月份在正常車況下之價值約為新
    台幣130萬元。」等情，有該會111年2月10日台區汽工（宗
    ）字第111049號函附卷可佐，應得認定系爭車輛事故前之市
    價約為130萬元，扣除系爭車輛報廢後標售金額138,000元，
    堪認系爭車輛毀損之損害金額為1,162,000元，是原告請求
    被告賠償1,000,150元，應屬有據。
　㈢綜上所述，原告依保險代位及侵權行為之法律關係，請求被
    告給付1,000,150元，及自起訴狀繕本送達翌日即110年11月
    19日起至清償日止，按週年利率5%計算之利息，為有理由，
    應予准許。
五、本件係就民事訴訟法第427條訴訟適用簡易程序所為被告敗
    訴之判決，依同法第389條第1項第3款規定，應依職權宣告
    假執行。原告雖陳明願供擔保聲請宣告假執行，應僅在促使
    法院注意依職權宣告假執行而已，此部分尚無庸另為准駁之
    諭知。
六、訴訟費用負擔之依據：依民事訴訟法第78條規定，本件訴訟
    費用額為第一審裁判費10,999元及鑑定費用3,000元，合計1
    3,999元，應由被告負擔。　
中　　華　　民　　國　　111 　年　　3 　　月　　25　　日
                  臺灣嘉義地方法院嘉義簡易庭
                                  法　官　孫偲綺
以上正本係照原本作成。
如對本判決上訴，須於判決送達後20日內向本庭（嘉義市文化路
308之1號）提出上訴狀（均須按他造當事人之人數附繕本）。如
委任律師提起上訴者，應一併繳納上訴審裁判費。
中　　華　　民　　國　　111 　年　　3 　　月　　25　　日
                                  書記官  李珈慧